臺灣臺北地方法院民事裁定　　　　　　　 95年度司字第740號
聲　請　人　國家金融安定基金管理委員會
法定代理人　戊○○
兼　　　上
代　理　人　財團法人證券投資人及期貨交易人保護中心
　　　　　　心
代　理　人　黃淳律師
相　對　人　太平洋電線電纜股份有限公司
法定代理人　乙○○
上列聲請人聲請選派檢查人事件，本院裁定如下：
    主  文
選派王惟誠會計師為太平洋電線電纜股份有限公司之檢查人，檢
查太平洋電線電纜股份有限公司之業務帳目及財產情形。
聲請程序費用新臺幣壹仟元由相對人負擔。
    理  由
一按繼續一年以上，持有已發行股份總數百分之三以上之股東，
  得聲請法院選派檢查人，檢查公司業務帳目及財產情形，公司
  法第245條第1項定有明文。
二聲請意旨略以：其為相對人之股東，分別繼續一年以上各持有
  相對人股份119,205,644股、1,000股，合計占相對人已發行股
  份總數3,345,533,214 股之3.56﹪。緣相對人前因內部監督機
  制不足致發生資產遭掏空情事，胡洪九等相關不法行為人並經
  檢察官提起公訴在案。由於相對人仍有諸多海外資產去向不明
  ，依其95年度半年度財務報告所載，目前仍有甚多海外資產追
  索之訴訟正進行中，且尚有相關遭非法掏空資產待清查、追索
  ，致公司財務狀況資訊未能確實顯現，為釐清相關不法情事，
  並利後續資產追索，有聲請選派檢查人檢查相對人之業務帳目
  及財產情形之必要等語。
三經查：
  (一)聲請人主張其為相對人繼續一年以上，持有已發行股份總數
    百分之三以上之股東之事實，業據其提出相對人公司基本資
    料查詢單、公司變更登記表、相對人93、94年度年報、證券
    存摺及太平洋證券股份有限公司函等件為證，是本件聲請合
    於上開規定，應予准許。相對人之董事乙○○、甲○○、庚
    ○○、丙○○、己○○、丁○○等人雖具狀陳稱：相對人並
    無聲請人所指財務資訊不能顯現之情；依公司法第245 條規
    定，少數股東對公司業務帳目之檢查權不及於訴訟事件及海
    外子公司資產；該公司國內資產遭掏空部分，已由本院刑事
    庭調查中，無另行選派檢查人之必要；檢查人之報酬動輒高
    達台幣數十萬元至數百萬元，造成公司無謂支出，影響公司
    獲利；相對人之債權銀行於民國92年1月1日起委由馬國柱會
    計師對其進行資金監控，公司財務運作及資金使用無發生舞
    弊之可能等語，惟公司法第245條第1項聲請選派檢查人之規
    定，除具備繼續一年以上持有已發行股份總數百分之三之股
    東之要件外，別無其他限制，聲請人具備前開要件，如前述
    ，自非不得為本件之聲請；況聲請人業於聲請狀中明確表示
    ，其欲選派檢查人檢查之項目為相對人之業務帳目及財產情
    形，非彼等所指之相關訴訟，彼等以前詞置辯，認本院應駁
    回聲請人之聲請，核屬無據，並不足採。
  (二)至聲請人雖推薦馬國柱會計師為本案檢查人，然相對人之董
    事乙○○、甲○○、庚○○、丙○○、己○○具狀陳稱：馬
    國柱會計師曾因相對人之財報簽證事宜，經投資人保護中心
    對其暨所屬之安侯建業會計師事務所提出損害賠償請求，且
    其為相對人債權銀行資金監控之會計師，與相對人有相當程
    度利益衝突關係，不適合擔任本案檢查人等語，本院審酌上
    情，認以馬國柱會計師為本案檢查人，難謂適當。經本院函
    請台北市會計師公會推薦，該會推薦王惟誠會計師（王惟誠
    會計師事務所，設台北市○○區○○路22巷128號4樓）輪辦
    本件檢查業務，查王惟誠會計師係輔仁大學會計系學士，曾
    任公開發行公司財會經理、建華證券投資銀行本部專案襄理
    、中華民國證券分析師，且加入台北市會計師工會已逾4 年
    ，現開設會計師事務所執業，有台北市會計師公會北市會字
    第0960185 號函附卷可稽，本院審酌上情，認其對於公司業
    務、帳目及盈虧情況，應能本於專業知識予以檢查，當亦能
    適時維護、保障聲請人及其他股東之權益，爰依公司法第
    245條第1項之規定，選派王惟誠會計師為檢查人，檢查相對
    人之業務帳目及財產情形。又相對人應依檢查人之要求提出
    相關帳簿、表冊供檢查，檢查人之報酬由相對人負擔，附此
    敘明。
四依非訟事件法第175條第3項，裁定如主文。
中　　華　　民　　國　　96　　年　　4 　　月　　24　　日
                  民事第六庭    法　官　陳婷玉
以上正本係照原本作成
不得聲明不服
中　　華　　民　　國　　96　　年　　4 　　月　　24　　日
                                書記官　詹雪娥
